【裁判字號】    99,交簡上,50
【裁判日期】    990831
【裁判案由】    過失傷害
【裁判全文】
臺灣嘉義地方法院刑事判決            99年度交簡上字第50號
上  訴  人  臺灣嘉義地方法院檢察署檢察官
被      告  甲○○
上列上訴人因被告過失傷害案件，不服本院嘉義簡易庭中華民國
99年5月31日99年度嘉交簡字第448號第一審簡易判決（起訴書案
號：臺灣嘉義地方法院檢察署99年度偵字第1150號）提起上訴，
本院管轄之第二審合議庭判決如下：
    主      文
上訴駁回。
甲○○緩刑貳年。
    犯罪事實及理由
一、本案經本院審理結果，認第一審以被告甲○○犯刑法第284
    條第1 項前段之過失傷害罪，依刑法第284 條第1 項前段、
    第62條前段、第41條第1 項前段，刑法施行法第1 條之1 第
    1 項、第2 項前段，判處有期徒刑4 月，如易科罰金以新臺
    幣（下同）1,000 元折算1 日，其認事用法及量刑均無不當
    ，應予維持，並引用第一審判決書記載之事實、理由及證據
    （如附件）。
二、檢察官應告訴人請求上訴之上訴意旨略以：被告係逆向行駛
    而撞擊告訴人乙○○○成傷，被告肇事後拒不與告訴人達成
    和解，犯後態度不佳，原審僅量處有期徒刑4 月，顯屬過輕
    云云。惟按刑之量定，係實體法上賦予法院得為自由裁量之
    事項，倘其未有逾越或濫用法律所規定裁量之外部及內部性
    界限，並符合法規範之體系及目的，遵守一般有效之經驗及
    論理法則，即不得任意指為違法（最高法院75年臺上字第70
    33號判例參照），原審審酌被告於審理中坦承犯行，告訴人
    所受之傷勢，被告應負全部過失責任，及被告於肇事後停留
    現場，向到場處理之警員坦承肇事而有自首之事實等一切情
    狀，於本罪最重法定刑有期徒刑6 月之法定刑度內加以考慮
    而量處有期徒刑4 月，確已妥適反應其所認定之犯罪事實與
    全案情節，罰當其罪，自難認係違法失當。再者，被告於原
    審審理終結後，與告訴人於民國99年7 月8 日成立調解，調
    解內容為被告應賠償告訴人65萬元（含強制險），並於99年
    7 月8 日前給付76087 元，其餘573913元應於99年8 月8 日
    前給付，有嘉義市西區調解委員會調解筆錄1 份在卷可參（
    見本院卷第35頁）。又告訴人於本院審理中陳述：和解金額
    已經全數給付完畢，已經與被告達成和解，願意原諒被告，
    也希望被告沒有事情，給他一個機會等語明確（見本院卷第
    51、54頁）。是被告既與告訴人成立和解，並已全數賠償告
    訴人65萬元，亦無所謂犯後態度不佳之情事。綜上所述，原
    審量處有期徒刑4 月，即稱允洽，上訴人以被告未與告訴人
    和解，犯後態度不佳，原審量刑顯屬過輕，而加以指摘，為
    無理由，應予駁回。
三、末查，被告前因故意犯罪受有期徒刑以上刑之宣告，執行完
    畢後，5 年以內未曾因故意犯罪受有期徒刑以上刑之宣告，
    有臺灣高等法院被告前案紀錄表1 份附卷可稽，因一時疏忽
    ，觸犯本案犯行，事後已於本院審理中坦承犯行，並與告訴
    人成立和解，全數賠償完畢（詳如前述），告訴人並表示願
    意給予被告一個機會，上訴人亦於本院審理中表示請本院斟
    酌給予被告緩刑（見本院卷第54頁），綜合上情，本院認被
    告經此起訴審判，當知所警惕，信無再犯之虞，原判決所宣
    告之刑，以暫不執行為適當，併諭知緩刑2 年，以勵自新。
據上論斷，應依刑事訴訟法第455 條之1 第1 項、第3 項、第36
8 條、第373 條，刑法第74條第1 項第2 款，判決如主文。
本案經檢察官侯德人到庭執行職務。
中    華    民    國    99    年     8    月    31    日
                  刑事第一庭  審判長法  官  許進國
                                    法  官  黃琴媛
                                    法  官  張志偉
上列正本證明與原本無異。
本件不得上訴。
中    華    民    國    99    年    8     月    31    日
                                    書記官  張子涵
附錄法條：
中華民國刑法第284條第1項前段
（過失傷害罪）
因過失傷害人者，處 6 月以下有期徒刑、拘役或 5 百元以下罰
金，致重傷者，處 1 年以下有期徒刑、拘役或 5 百元以下罰金
。

司法院資訊處製作；財團法人民間司法改革基金會備份。
